【裁判字號】    98,訴,766
【裁判日期】    980731
【裁判案由】    毒品危害防制條例
【裁判全文】
臺灣臺北地方法院刑事判決               98年度訴字第766號
公  訴  人  臺灣臺北地方法院檢察署檢察官
被      告  甲○○
選任辯護人  何宗翰律師
上列被告因違反毒品危害防制條例案件，經檢察官提起公訴（九
十八年度偵字第二二五五號），本院判決如下：
    主  文
甲○○販賣第二級毒品，累犯，處有期徒刑捌年。扣案如附表一
所示之物均沒收銷燬之，如附表二所示之物均沒收之。
    事  實
一、甲○○前因施用毒品案件，經臺灣士林地方法院於民國九十
    六年四月九日以九十六年度士簡字第一九一號判處有期徒刑
    六月確定，於九十六年五月十五日易科罰金執行完畢；竟不
    知悛悔，明知甲基安非他命與ＭＤＭＡ係毒品危害防制條例
    所公告列管之第二級毒品，愷他命與ＰＭＭＡ均為毒品危害
    防制條例所公告列管之第三級毒品，均不得持有或販賣，竟
    基於販賣第二級毒品甲基安非他命與ＭＤＭＡ，及第三級毒
    品愷他命與ＰＭＭＡ之意圖，於九十七年六月間某日，在臺
    北縣三重市○○○路重陽國小前，以每顆新臺幣（下同）二
    百五十元至三百五十元不等之價格，向綽號「弟弟」之成年
    男子（真實姓名年籍不詳）販入如附表一所示之第二級毒品
    甲基安非他命與ＭＤＭＡ，及第三級毒品愷他命與ＰＭＭＡ
    ，並以0000000000號行動電話做為聯絡工具，擬
    以每顆三百元至三百五十元之價格向不特定人兜售，藉此牟
    取暴利。嗣於九十八年一月十二日下午六時四十五分許，在
    臺北市○○區○○路十巷二十三號「紅樓廣場」前，為警盤
    查查獲，並經其同意後在其身上之背包內，扣得如附表一所
    示之毒品藥錠六百三十三顆（含外包裝袋一只），及如附表
    二所示為其所有並供販賣毒品所用之分裝袋九十八只、行動
    電話一支（含ＳＩＭ卡一張），及尚未交付綽號「弟弟」之
    成年男子之貨款五萬三千元，而偵悉上情。
二、案經臺北市政府警察局中山分局移送臺灣臺北地方法院檢察
    署檢察官偵查起訴。
    理  由
一、按被告以外之人於審判外之言詞或書面陳述，除法律有規定
    者外，不得作為證據，刑事訴訟法第一百五十九條第一項定
    有明文；復按被告以外之人於偵查中向檢察官所為之陳述，
    除顯有不可信之情況者外，得為證據，同法第一百五十九條
    之一第二項亦有規定；另按被告以外之人於審判外之陳述，
    雖不符前四條之規定，而經當事人於審判程序同意作為證據
    ，法院審酌該言詞陳述或書面陳述作成時之情況，認為適當
    者，亦得為證據；同法第一百五十九條之五規定甚明。本案
    據以認定被告楊凱瑋犯罪事實之證據，除證人曾建豐於偵查
    中向檢察官所為之陳述，業經具結且無顯不可信之情形存在
    ，依刑事訴訟法第一百五十九條之一第二項規定，自具備證
    據能力；其餘之傳聞證據，因被告及辯護人對於證據能力均
    不表爭執，本院審酌該等言詞陳述或書面陳述作成之情況，
    相關陳述人均未曾主張非出於任意性或不正取供，足信作成
    時之情況，應無違法或不當情事，因而認為適當，依刑事訴
    訟法第一百五十九條之五規定，該等言詞陳述或書面陳述，
    均具備證據能力而均得作為證據，合先敘明。
二、上揭犯罪事實，業據被告於本院審理中坦承不諱，並有搜索
    扣押筆錄、扣押物品收據各一件及照片四十五張在卷可參，
    亦有毒品交易帳單十二張、毒品價格銷售單四張、空白毒品
    價格銷售單十六張附卷可佐，且有扣案如附表一所示之第二
    級毒品與第三級毒品，及如附表二所示為被告所有並供其販
    賣毒品所用之分裝袋九十八只、行動電話一支（含ＳＩＭ卡
    一張）及尚未交付綽號「弟弟」之成年男子之貨款五萬三千
    元扣案可佐。至扣案如附表一之藥錠共六百三十三顆，經送
    內政部警政署刑事警察局鑑定結果，可分為八種類型藥錠，
    其中橘色橢圓形藥錠（採樣一顆淨重一百五十一點零四公克
    ，驗餘淨重一百五十點四三公克）具有甲基安非他命成分；
    藍色圓形藥錠採樣（一顆淨重四十三點七公克、驗餘淨重四
    十三點四三公克），內含第二級毒品ＭＤＭＡ及第三級毒品
    愷他命成分；深橘色圓形藥錠（採樣一顆淨重十二點四四公
    克、驗餘淨重十二點二二公克），內含第二級毒品甲基安非
    他命及ＭＤＭＡ成分；粉紅色圓形藥錠（採樣一顆淨重二十
    四點四五公克，驗餘淨重二十四點一六公克），內含第二級
    毒品甲基安非他命成分；深粉紅色圓形藥錠（採樣一顆淨重
    二十三點一二公克，驗餘淨重二十二點八四公克）；橘色圓
    形藥錠（採樣一顆淨重三點一六公克、驗餘淨重二點八七公
    克），內含第二級毒品甲基安非他命成分；黃色圓形藥錠（
    採樣一顆淨重六點八一公克，驗餘淨重六點四五公克），內
    含第二級毒品甲基安非他命成分；土黃色圓形藥錠（採樣一
    顆淨重九點零九公克、驗餘淨重八點七八公克），內含第二
    級毒品甲基安非他命及ＭＤＭＡ成分，與第三級毒品愷他命
    成分，此有該局九十八年二月十八日刑鑑字第０九八００一
    ０九七三號鑑定書一件附卷可稽，堪信被告於本院審理中出
    於任意性之自白應與事實相符。是本件事證明確，被告犯行
    堪以認定，應予依法論科。
三、論罪科刑：
  (一)本件被告行為後，毒品危害防制條例第四條、第十七條等條
    文業經九十八年五月二十日總統華總一義字第０九八００一
    二五一四一號令修正公布，惟本次修正條文，涉及多項授權
    法規修正或訂定，須有一定施行日期，以完備相關法令修訂
    及行政作業程序，其主管機關法務部立法原意亦認為本次修
    正條文應回歸同條例第三十六條規定，自公布後六個月施行
    （臺灣高等法院繫所屬法院因應新修正毒品危害防制條例施
    行法律問題研討會結論參照），是本案就此部分尚無新舊法
    比較之問題，合先敘明。
  (二)按意圖營利而販入毒品後，第一次販賣與他人之行為，此乃
    接續原先販入之犯意而為，不論其出賣之行為屬既遂或未遂
    ，應認基於單一犯意之接續行為，僅成立一個販賣罪（最高
    法院九十六年度臺上字第七二二五號判決參照）。次按販賣
    毒品罪，並不以販入後復行賣出為構成要件，祇須意圖營利
    而販入或售出，甚或「以毒抵債」、「以毒易物」，有一於
    此，其犯罪即屬完成。所謂「意圖」，即犯罪之目的，原則
    上不以發生特定結果為必要，祇須有營利之意圖為已足，不
    以買賤賣貴而從中得利為必要，最高法院九十七年台上字第
    二一０九號判決可資參照。查被告向綽號「弟弟」之成年男
    子購買第二、三級毒品時，其主觀上即有營利之意圖，是其
    意圖營利而販入第二、三級毒品之所為，係犯毒品危害防制
    條例第四條第二項販賣第二級毒品罪及同條例第四條第三項
    販賣第三級毒品罪。被告於販賣毒品前持有毒品之低度行為
    ，均為販賣毒品之高度行為所吸收，不另論罪。被告以一次
    販入第二、三級毒品之行為，同時觸犯上開二罪名，為想像
    競合犯，應依刑法第五十五條之規定，從一重之販賣第二級
    毒品罪處斷。茲查，被告前因施用毒品案件，經臺灣士林地
    方法院於九十六年四月九日以九十六年度士簡字第一九一號
    判處有期徒刑六月確定，於九十六年五月十五日易科罰金執
    行完畢，此有臺灣高等法院被告全國前案紀錄表在卷足參，
    其於有期徒刑執行完畢後五年內再犯有期徒刑以上之罪，為
    累犯，應依刑法第四十七條第一項加重其刑。爰審酌被告明
    知毒品戕害他人身心健康，為謀私利，竟仍予販賣，嚴重損
    及國民健康、影響社會治安，應予非難，惟其犯後坦承犯行
    ，非無悔意，態度尚佳，兼衡其品行、智識程度、販賣毒品
    數量等一切情狀，量處如主文所示之刑。扣案如附表一所示
    之毒品藥錠六百三十三顆（含外包裝袋一只），經鑑驗確係
    毒品危害防制條例第二條第二項第二、三款所規定之第二、
    三級毒品，已如前述，且第二、三級毒品兩種成分係融合在
    藥錠之內，無法以自然方式析離，而上開扣案之毒品殘渣粉
    末復與其包裝袋沾黏不可分離，是以上開扣案之第二級毒品
    與第三級毒品及包裝毒品之外包裝袋一只，不問屬於犯人與
    否，爰均依毒品危害防制條例第十八條第一項前段之規定沒
    收銷燬之。另扣案如附表二所示之分裝袋九十八只、行動電
    話一支（含ＳＩＭ卡一張）及現金五萬三千元，則均為被告
    所有，並供其販賣毒品所用之物，業據被告供承在卷，爰併
    依毒品危害防制條例第十九條第一項沒收之。至毒品交易帳
    單十二張、毒品價格銷售單四張、空白毒品價格銷售單十六
    張，雖為被告所製作，擬作為毒品交易之紀錄，核屬證物，
    尚無沒收之必要，爰不併予宣告沒收，附此敘明。
據上論斷，應依刑事訴訟法第二百九十九條第一項前段，毒品危
害防制條例第四條第二項、第三項、第十八條第一項前段、第十
九條第一項，刑法第十一條、第五十五條、第四十七條第一項，
判決如主文。
本案經檢察官徐則賢到庭執行職務。
中    華    民    國    98    年    7    月    31     日
                    刑事第十三庭  審判長法  官 許泰誠
                                        法  官 陳君鳳
                                        法  官 郭顏毓
以上正本證明與原本無異。
如不服本判決應於收受送達後十日內向本院提出上訴書狀，並應
敘述具體理由；其未敘述上訴理由者，應於上訴期間屆滿後二十
日內向本院補提理由書（均須按他造當事人之人數附繕本）「切
勿逕送上級法院」。
                                        書記官 潘文賢
中    華    民    國    98    年    8     月    4     日
附錄本案論罪科刑法條：
現行毒品危害防制條例第四條
製造、運輸、販賣第一級毒品者，處死刑或無期徒刑；處無期徒
刑者，得併科新臺幣一千萬元以下罰金。
製造、運輸、販賣第二級毒品者，處無期徒刑或七年以上有期徒
刑，得併科新臺幣七百萬元以下罰金。
製造、運輸、販賣第三級毒品者，處五年以上有期徒刑，得併科
新臺幣五百萬元以下罰金。
製造、運輸、販賣第四級毒品者，處三年以上十年以下有期徒刑
，得併科新臺幣三百萬元以下罰金。
製造、運輸、販賣專供製造或施用毒品之器具者，處一年以上七
年以下有期徒刑，得併科新臺幣一百萬元以下罰金。
前五項之未遂犯罰之。
附表一：
┌──┬───┬───┬───────────────┐
│編號│應沒收│數量  │  備                    註    │
│    │之物  │      │                              │
├──┼───┼───┼───────────────┤
│ 1  │毒品藥│633顆 │橘色橢圓形藥錠（採樣1顆取0.61 │
│    │錠    │（毛重│公克鑑定用罄，總餘淨重151.04公│
│    │      │共1715│克、驗餘淨重150.43公克）具有甲│
│    │      │.4 公 │基安非他命成分；藍色圓形藥錠（│
│    │      │克、淨│採樣1顆取0.27公克鑑定用罄，總 │
│    │      │重共16│餘淨重43.7公克、驗餘淨重43.43 │
│    │      │40.5  │公克），內含第二級毒品ＭＤＭＡ│
│    │      │公克）│及第三級毒品愷他命成分；深橘色│
│    │      │      │圓形藥錠（採樣1顆取0.22公克鑑 │
│    │      │      │定用罄，總餘淨重12.44公克、驗 │
│    │      │      │餘淨重12. 22公克），內含第二級│
│    │      │      │毒品甲基安非他命及ＭＤＭＡ成分│
│    │      │      │；粉紅色圓形藥錠（採樣1顆取   │
│    │      │      │0.29公克鑑定用罄，總餘淨重    │
│    │      │      │24.45 公克，驗餘淨重24.16公克 │
│    │      │      │），內含第二級毒品甲基安非他命│
│    │      │      │成分；深粉紅色圓形藥錠（採樣1 │
│    │      │      │顆0.28公克鑑定用罄，總餘淨重  │
│    │      │      │23.12 公克，驗餘淨重22.84公克 │
│    │      │      │）；橘色圓形藥錠（採樣1顆0.29 │
│    │      │      │公克用罄，總餘淨重3.16公克、驗│
│    │      │      │餘淨重2.87公克），內含第二級毒│
│    │      │      │品甲基安非他命成分；黃色圓形藥│
│    │      │      │錠（採樣1顆取0.36公克用罄，總 │
│    │      │      │餘淨重6.81公克，驗餘6.45公克）│
│    │      │      │，內含第二級毒品甲基安非他命成│
│    │      │      │分；土黃色圓形藥錠（採樣1顆取 │
│    │      │      │0.31公克鑑定用罄，總餘淨重9.09│
│    │      │      │公克、驗餘淨重8.78公克公克），│
│    │      │      │內含第二級毒品甲基安非他命及Ｍ│
│    │      │      │ＤＭＡ成分，與第三級毒品愷他命│
│    │      │      │成分                          │
├──┼───┼───┼───────────────┤
│ 2  │外包裝│1只   │與毒品粉末沾黏不可分離        │
│    │袋    │      │                              │
└──┴───┴───┴───────────────┘
附表二：
┌────┬─────────┬───────────┐
│編   號 │應  沒  收  之  物│  數            量    │
├────┼─────────┼───────────┤
│   1    │分裝袋            │98只                  │
├────┼─────────┼───────────┤
│   2    │現金（販入毒品之貨│新臺幣53000元         │
│        │款）              │                      │
├────┼─────────┼───────────┤
│   3    │行動電話（SIM卡1張│1支（內含SIM卡1張）   │
│        │門號：0000000000，│                      │
│        │序號:0000000000000│                      │
│        │32）              │                      │
│        │                  │                      │
└────┴─────────┴───────────┘


司法院資訊處製作；財團法人民間司法改革基金會備份。
